【裁判字號】    92,台上,1730
【裁判日期】    920403
【裁判案由】    違反槍砲彈藥刀械管制條例
【裁判全文】
最高法院刑事判決                              九十二年度台上字第一七三○號
    上  訴  人  甲○○
    選任辯護人  余枝雄律師
右上訴人因違反槍砲彈藥刀械管制條例案件，不服台灣高等法院台南分院中華民國八
十九年十一月六日第二審判決（八十九年度上訴字第九○三號，起訴案號：台灣嘉義
地方法院檢察署八十八年度偵字第六九○二、七三○九號），提起上訴，本院判決如
左：
    主  文
上訴駁回。
    理  由
一、持有手槍部分
按刑事訴訟法第三百七十七條規定：上訴於第三審法院，非以判決違背法令為理由，
不得為之。是提起第三審上訴，應以原判決違背法令為理由，係屬法定要件，如果上
訴理由狀未依據卷內訴訟資料，具體指摘原判決不適用何種法則或如何適用不當，或
所指摘原判決違法情事，顯與法律規定得為第三審上訴理由之違法情形，不相適合時
，均應認其上訴為違背法律上之程式，予以駁回。本件原判決綜合全部卷證資料，認
上訴人甲○○有其事實欄所載之犯行，已詳敘所憑之證據與認定之理由。對於上訴人
辯稱：警員搜索時，伊因恐懼而空手逃往頂樓，不知搜索查扣之槍彈係何人所有，如
警員知道伊持有槍彈，應會鳴槍示警，然警員並未鳴槍，且扣案之槍彈上無伊之指紋
，即不足以證明伊持有該槍彈，該槍彈實係共同被告張子建於民國八十八年十月左右
，擅自藏放上開處所，伊與張子建於警詢及偵查中之自白或陳述，均係遭警威嚇刑求
所致云云，認係卸責之詞，不足採信，亦依調查所得證據，逐一加以指駁及說明。因
而撤銷第一審關於上訴人此部分之科刑判決，改判仍論處上訴人未經許可持有手槍罪
刑（處有期徒刑六年十月）。從形式上觀察，並無違背法令之情形存在。
上訴意旨略以：上訴人於警詢及偵查中之自白與事實不符，張子建於警詢與偵查中之
陳述，存有嚴重之瑕疵，原判決不採張子建於審理時有利於上訴人之陳述，而採其警
詢及偵查中不利上訴人之供詞，有採證違背論理法則之違法；原審未究明係第一審勘
驗現場所繪藏槍地點屬實，抑搜索扣押筆錄所載搜扣槍彈之經過為真，有應於審判期
日調查之證據未予調查之違法云云。惟查證據之取捨及其證明力如何，事實審法院依
自由心證之原則，本有斟酌取捨之權，苟其取捨，不違背經驗法則或論理法則，不得
任意指為違法，而據為適法之第三審上訴理由。又所謂經驗法則與論理法則，俱屬客
觀存在之法則，非當事人主觀之推測。本件原審已在判決內說明其就案內所有證據本
於調查所得心證，分別定其取捨而為判斷之理由，核無違背客觀存在之經驗法則與論
理法則，自屬原審採證認事之適法職權行使，不容上訴意旨，任憑個人主觀意見，漫
事指摘。次查原判決於理由欄一之（二）敘明內政部警政署刑事警察局製作之搜索扣
押筆錄雖記載上訴人將扣案手槍藏在嘉義市○○路五十五號陽台一張椅子下等語，但
依卷內照片、張子建及證人王永吉等之陳述暨第一審勘驗現場結果，該五十五號與五
十七號頂樓陽台間未設矮牆隔離，扣案槍枝應係在五十七號頂樓雜物堆查獲等情明確
。上訴意旨，對於原審究竟有何應於審判期日調查之證據未予調查，並未依據卷內訴
訟資料為具體之指摘，漫指原判決調查職責未盡云云，自不足據以辨認原判決已具備
違背法令之形式要件。應認其此部分之上訴違背法律上之程式，予以駁回。
二、持有刀械部分
按最重本刑為三年以下有期徒刑、拘役或專科罰金之罪，經第二審判決者，不得上訴
於第三審法院，刑事訴訟法第三百七十六條第一款定有明文。上訴人被訴持有武士刀
部分，原判決適用槍砲彈藥刀械管制條例第十四條第三項論處罪刑。該罪係最重本刑
為三年以下有期徒刑、拘役或專科罰金之罪，依上開說明，既經第二審判決，自不得
上訴於第三審法院。上訴人竟復一併提起上訴，顯為法所不許，應予駁回。
據上論結，應依刑事訴訟法第三百九十五條前段，判決如主文。
中      華      民      國    九十二    年      四      月      三      日
                              最高法院刑事第十二庭
                                  審判長法官  張  淳  淙
                                        法官  謝  俊  雄
                                        法官  蘇  振  堂
                                        法官  張  春  福
                                        法官  呂  丹  玉
      右正本證明與原本無異
                                              書  記  官
中      華      民      國    九十二    年      四      月     十一     日


司法院資訊處製作；財團法人民間司法改革基金會備份。
